【裁判字號】    98,訴,737
【裁判日期】    980930
【裁判案由】    違反毒品危害防制條例
【裁判全文】
臺灣臺南地方法院刑事判決               98年度訴字第737號
公  訴  人  臺灣臺南地方法院檢察署檢察官
被      告  乙○○
                    （另案於臺灣臺南監獄臺南分監執行中）
上列被告因違反毒品危害防制條例案件，經檢察官提起公訴（98
年度毒偵字第820號），被告於本院準備程序進行中，先就被訴
事實為有罪之陳述，經本院合議庭裁定由受命法官獨任進行簡式
審判程序，判決如下：
    主  文
乙○○施用第一級毒品，處有期徒刑捌月；又施用第二級毒品，
處有期徒刑肆月，扣案吸食器壹組沒收。應執行有期徒刑拾月，
扣案吸食器壹組沒收。
    事  實
一、乙○○前於民國93年間因施用毒品案件，經本院以93年度毒
    聲字第1095號裁定送觀察、勒戒，因認有繼續施用毒品之傾
    向，以94年度毒聲字第642號裁定令入戒治處所施以強制戒
    治，於95年4月14日停止戒治釋放出所，經臺灣臺南地方法
    院檢察署檢察官於95年4月18日以95年度戒毒偵字第62號為
    不起訴處分確定。詎其仍未戒除毒癮，竟基於施用第一級毒
    品海洛因之犯意，於上開強制戒治執行完畢釋放後之5年內
    ，於98年2月4日凌晨2時許，在其位於臺南市○○路○段345
    巷26弄16號3樓住處，以將海洛因摻入蒸餾水中用針筒注射
    之方式，施用第一級毒品海洛因1次；復另基於施用第二級
    毒品甲基安非他命之犯意，於上開強制戒治執行完畢釋放後
    之5年內，於98年2月3日凌晨1時許，在其上揭住處，以將甲
    基安非他命置於玻璃球內加以燒烤而吸取其煙霧之方式，施
    用第二級毒品甲基安非他命1次。嗣於98年2月4日上午11時
    許，因乙○○另涉嫌販賣第一級毒品海洛因（臺灣臺南地方
    法院檢察署檢察官以98年度偵字第2064號提起公訴，目前於
    本院98年度訴字第550號案件審理中），為警持拘票至其上
    揭住處執行拘提，在其上揭住處房間內查獲其所有供施用第
    二級毒品甲基安非他命之吸食器1組，其因而隨警返所製作
    筆錄並採尿送驗，檢驗結果呈嗎啡及甲基安非他命陽性反應
    ，而悉上情。
二、案經臺南縣警察局歸仁分局報告臺灣臺南地方法院檢察署檢
    察官偵查起訴。
    理  由
壹、程序方面：
    按本件被告所犯係死刑、無期徒刑、最輕本刑為3 年以上有
    期徒刑以外之罪，其於準備程序就前揭被訴事實為有罪之陳
    述，經受命法官告知簡式審判程序之旨，並聽取其與公訴人
    之意見後，本院認無不得或不宜改依簡式審判程序進行之處
    ，爰依刑事訴訟法第273 條之1 第1 項、第284 條之1 ，裁
    定本件由受命法官獨任進行簡式審判程序，合先敘明。
貳、實體方面：
一、訊據被告對於上揭犯罪事實坦承不諱，本院復審酌：
  (一)查被告前於民國93年間因施用毒品案件，經本院以93年度毒
    聲字第1095號裁定送觀察、勒戒，因認有繼續施用毒品之傾
    向，以94年度毒聲字第642號裁定令入戒治處所施以強制戒
    治，於95年4月14日停止戒治釋放出所，經臺灣臺南地方法
    院檢察署檢察官於95年4月18日以95年度戒毒偵字第62號為
    不起訴處分確定之事實，有臺灣高等法院被告前案紀錄表在
    卷可按。是被告於涉本案之前，業曾犯施用毒品，並經強制
    戒治執行完畢甚明。
  (二)次查，經警將被告於上揭時地遭查獲時所採集之尿液送驗結
    果，係呈嗎啡、甲基安非他命陽性反應，此有長榮大學確認
    報告、毒品犯罪嫌疑人尿液採驗作業管制紀錄清冊附卷可稽
    。
  (三)準此而論，被告之尿液經檢驗結果，既係呈嗎啡、甲基安非
    他命陽性反應，顯見被告應有在前揭犯罪時間施用第一級毒
    品海洛因、第二級毒品甲基安非他命之行為甚明。
二、查海洛因及甲基安非他命分屬毒品危害防制條例第2 條第2
    項第1 款所規定之第一級毒品及同條項第2 款所規定之第二
    級毒品，核被告所為，係犯毒品危害防制條例第10條第1 項
    施用第一級毒品罪及同條例第10條第2 項施用第二級毒品罪
    。被告持有第一、二級毒品，復分別進而施用，其持有毒品
    之低度行為，應分別為施用第一、二級毒品之高度行為所吸
    收，均不另論罪。被告所犯上開施用第一級毒品罪及施用第
    二級毒品罪之間，犯意各別，罪名不同，應分論併罰之。
三、本院審酌被告施用毒品，足以戕害其身心，滋生其他犯罪，
    惡化治安，嚴重損及公益，且被告前曾犯施用毒品，經強制
    戒治執行完畢釋放，竟於短期內再為本件施用毒品犯行，顯
    見其不思悔改，自制力亦顯不佳；惟另考量被告於犯後即能
    坦承犯行，而其施用毒品行為於本質上係屬自我戕害行為，
    反社會性之程度應屬較低等一切情狀，酌情分別量處如主文
    所示之刑，並定其應執行之刑，以資懲儆。又於上揭時地查
    扣之吸食器1組，為被告所有，供施用第二級毒品甲基安非
    他命所用之物，業據被告供明在卷（臺南縣警察局歸仁分局
    警卷第2頁），且有臺南地方法院檢察署98年度保管字第022
    5號扣押物品清單（本院卷第72頁背面）附卷可考，惟無證
    據證明係專供施用毒品使用，故非屬毒品危害防制條例第18
    條第1項前段規定之專供施用毒品之器具，另依刑法第38條
    第1項第2款規定，併予宣告沒收。至檢察官起訴書之犯罪事
    實固記載被告基於施用第二級毒品安非他命、甲基安非他命
    之犯意，於98年2月3日凌晨1時許，在臺南市○○路○段345
    巷26弄16號3樓，以將安非他命、甲基安非他命置入玻璃球
    內點火燒烤吸其煙霧之方式，施用第二級毒品1次等語，然
    檢察官於98年9月23日審判程序，業當庭將犯罪事實更正為
    被告基於施用第二級毒品甲基安非他命之犯意，於上揭時地
    將甲基安非他命置入玻璃球內點火燒烤吸其煙霧之方式，施
    用第二級毒品1次，而刪除「安非他命」4字，此有98年9月
    23 日審判筆錄附卷可稽（本院卷第69頁），附此敘明。
據上論斷，應依刑事訴訟法第273條之1第1項、第299條第1項前
段，毒品危害防制條例第10條第1項、第2項，刑法第11條、第51
條第5款、第38條第1項第2款，判決如主文。
本案經檢察官甲○○到庭執行職務。
中    華    民    國    98    年    9     月    30    日
                  刑事第六庭    法  官  郭瓊徽
以上正本證明與原本無異。
如不服本判決應於收受本判決後10日內向本院提出上訴書狀，並
應敘述具體理由。其未敘述上訴理由者，應於上訴期間屆滿後20
日內向本院補提理由書狀（均須按他造當事人之人數附繕本）「
切勿逕送上級法院」。
                                書記官  曾郁芳
中    華    民    國    98    年    10    月    1     日
附錄
毒品危害防制條例第10條
施用第一級毒品者，處 6 月以上 5 年以下有期徒刑。
施用第二級毒品者，處 3 年以下有期徒刑。


司法院資訊處製作；財團法人民間司法改革基金會備份。
